臺灣高等法院刑事判決               100年度上訴字第2085號
上  訴  人
即  被  告  吳忠諺
指定辯護人  本院公設辯護人  李廣澤
上列上訴人即被告因違反槍砲彈藥刀械管制條例案件，不服臺灣
板橋地方法院100 年度訴緝字第84號，中華民國100 年5 月26日
第一審判決（起訴案號：臺灣板橋地方法院檢察署98年度偵字第
23929 號），提起上訴，本院判決如下：
    主  文
上訴駁回。
    理  由
一、本案經本院審理結果，認原審判決以被告未經許可，寄藏可
    發射子彈具有殺傷力之改造槍枝（下稱系爭槍枝）之犯行事
    證明確，且為累犯，適用槍砲彈藥刀械管制條例第8 條第4
    項，刑法第11條前段、第42條第3 項前段、第38條第1 項第
    1 款之規定，並審酌被告明知可發射子彈具有殺傷力之槍枝
    係槍砲彈藥刀械管制條例所列管之槍砲，非經中央主管機關
    許可，不得持有，竟仍恣意受託寄藏，縱其持槍數量僅有1
    支，且無證據證明曾持以犯罪，仍對社會治安存有潛在之危
    險性，應予非難，兼衡其犯罪動機及目的、智識程度，及犯
    後始終坦承犯行，態度良好等一切情狀，量處有期徒刑3 年
    6 月、併科罰金新臺幣（下同）5 萬元之刑，另就罰金部分
    諭知如易服勞役之折算標準；並說明系爭槍枝乃係仿COLT廠
    MKIV/SERIES'70型半自動手槍換裝口徑0.45吋制式槍管而成
    ，可發射子彈具有殺傷力（槍枝管制編號：0000000000號，
    含彈匣1 個），屬於違禁物，不問屬於被告與否，應依刑法
    第38條第1 項第1 款沒收之，經核其認事用法，除據上論結
    欄漏引「刑法第47條第1 項」之規定，應予補充更正外，其
    餘均無不合，應予維持，並引用原審判決書記載之事實及理
    由（詳如附件）。
二、被告雖以其患有擴大性心肌病變，併心臟衰竭等病症，極須
    完整醫療診治，以延續生命；並衡量其心臟只存有百分之26
    之功能等情狀，依刑法第57條、第59條之規定再酌減其刑等
    語。惟查，邇來臺灣地區槍枝爆裂物氾濫、不法之徒每每擁
    槍自重，輕則用以恐嚇勒索，欺壓善良，重則持之搶劫殺人
    ，致使一般民眾聞槍色變，是非法持有槍枝及彈藥即已足以
    破壞社會秩序；被告寄藏者雖僅有系爭槍枝而未有子彈，然
    其所持有之系爭槍枝具有殺傷力，其對社會不特定大眾仍具
    有一定程度之危險性，原審斟酌前開所述之一切情狀，據此
    量處有期徒刑3 年6 月、併科罰金5 萬元之刑，核屬妥適。
    被告上訴主張前情，縱有其所提出之國立臺灣大學醫學院附
    設醫院診斷證明書、高雄市立民生醫院心臟超音波檢查報告
    附卷為證，惟仍無法據此減輕其前開犯行之罪責，更無法據
    此即認被告之犯罪情狀顯可憫恕；是被告上訴主張應依刑法
    第57條、第59條之規定酌減其刑云云，為無理由，不足採取
    。
三、從而，原審以被告未經許可，寄藏系爭槍枝，罪證明確，而
    為量處被告有期徒刑3 年6 月、併科罰金5 萬元之判決，並
    無違誤，被告之上訴為無理由，應予以駁回。
據上論斷，依刑事訴訟法第368 條、第373 條，判決如主文。
本案經檢察官劉靜婉到庭執行職務。
中    華    民    國   100    年    9     月    8     日
                  刑事第九庭  審判長法  官  陳貽男
                                    法  官  蔡聰明
                                    法  官  蔡守訓
以上正本證明與原本無異。
如不服本判決，應於收受送達後十日內向本院提出上訴書狀，其
未敘述上訴之理由者並得於提起上訴後十日內向本院補提理由書
（均須按他造當事人之人數附繕本）。「切勿逕送上級法院」。
                                    書記官  許俊鴻
中    華    民    國   100    年    9     月    9     日
附錄本案論罪科刑法條：
槍砲彈藥刀械管制條例第8條
未經許可，製造、販賣或運輸鋼筆槍、瓦斯槍、麻醉槍、獵槍、
空氣槍或第 4 條第 1 項第 1 款所定其他可發射金屬或子彈具
有殺傷力之各式槍砲者，處無期徒刑或 5 年以上有期徒刑，併
科新臺幣 1 千萬元以下罰金。
未經許可，轉讓、出租或出借前項所列槍枝者，處 5 年以上有
期徒刑，併科新臺幣 1 千萬元以下罰金。
意圖供自己或他人犯罪之用，而犯前二項之罪者，處無期徒刑或
7 年以上有期徒刑，併科新臺幣 1 千萬元以下罰金。
未經許可，持有、寄藏或意圖販賣而陳列第 1 項所列槍枝者，
處 3 年以上 10 年以下有期徒刑，併科新臺幣 7 百萬元以下罰
金。
第 1 項至第 3 項之未遂犯罰之。
犯第 1 項、第 2 項或第 4 項有關空氣槍之罪，其情節輕微者
，得減輕其刑。